臺灣臺南地方法院民事裁定
111年度監宣字第603號
聲  請  人  甲○○  住○○市○區○○路0號成功大學近海水

上列聲請人聲請准許處分受監護宣告之人乙○○之財產事件，本院
裁定如下：
    主  文
一、許可聲請人代理受監護宣告之人乙○○（女，民國00年0月00
    日生，身分證統一編號：Z000000000號）處分其名下如附表
    所示之不動產。
二、聲請程序費用新臺幣1,000元由受監護宣告之人乙○○負擔。
    理  由
一、聲請意旨略以：聲請人之母乙○○前經本院於民國111年9月12
    日以111年度監宣字第462號裁定宣告為受監護宣告之人，並
    選定聲請人為監護人，及指定乙○○之三子高家仁為會同開具
    財產清冊之人，為支應受監護宣告之人乙○○之看護費用，爰
    聲請准許代理受監護宣告之人乙○○處分其名下如附表所示之
    不動產等語。
二、按「監護人對於受監護人之財產，非為受監護人之利益，不
    得使用、代為或同意處分。監護人為下列行為，非經法院許
    可，不生效力：一、代理受監護人購置或處分不動產。二、
    代理受監護人，就供其居住之建築物或其基地出租、供他人
    使用或終止租賃。監護人不得以受監護人之財產為投資。但
    購買公債、國庫券、中央銀行儲蓄券、金融債券、可轉讓定
    期存單、金融機構承兌匯票或保證商業本票，不在此限」，
    民法第1101條定有明文。又上開規定，依民法第1113條之規
    定，準用於成年人之監護。
三、經查：
（一）本件聲請人之母乙○○前經本院於111年9月12日以111年度
      監宣字第462號裁定宣告為受監護宣告之人，並選定聲請
      人擔任乙○○之監護人，及指定乙○○之三子高家仁為會同開
      具財產清冊之人，又聲請人於111年9月15日會同高家仁向
      本院陳報受監護宣告之人乙○○之財產清冊等事實，此經本
      院調取上開案卷核閱無誤，堪以認定。又聲請人主張如附
      表所示不動產為受監護宣告之人乙○○所有乙節，此據聲請
      人提出土地及建物登記第一類謄本3份可稽，堪可採信。
（二）本院審酌受監護宣告之人乙○○經醫師診斷為失智症患者，
      其為意思表示或受意思表示或辨識其意思表示效果之能力
      完全不能，堪認受監護宣告之人乙○○有生活及照護等相關
      費用支出之需求，是基於受監護宣告之人乙○○之利益，聲
      請人實有處分乙○○名下財產之必要。從而，聲請人聲請代
      理受監護宣告之人乙○○處分其名下如附表所示之不動產，
      核無不合，應予准許。
四、聲請程序費用負擔之依據：家事事件法第164條第2項。
中　　華　　民　　國　　111 　年　　11　　月　　18　　日
                  家事法庭  法  官  游育倫
以上正本係照原本作成。　　　　　　　　　
如對本裁定不服，須於裁定送達後10日內向本院提出抗告狀，並
應繳納抗告費新臺幣1,000元。
中　　華　　民　　國　　111 　年　　11　　月　　18　　日
                             書記官 李鎧安 
附表：
編號 不動產標的 面積 (平方公尺) 權利範圍 1 臺北市○○區○○段○○段000地號土地 2,330 162/10000 2 臺北市○○區○○段○○段000○0地號土地 74 162/10000 3 臺北市○○區○○段○○段00○號建物（門牌號碼：臺北市○○區○○路0段00巷00弄00號3樓） 層次面積：89.19 附屬建物面積：6.90 全部